【裁判字號】    90,易,907
【裁判日期】    901211
【裁判案由】    違反電子遊戲場業管理條例
【裁判全文】
臺灣嘉義地方法院刑事判決                            九十年度易字第九七號
    公  訴  人  臺灣嘉義地方法院檢察署檢察官
    被      告  丙○○
右列被告因違反電子遊戲場業管理條例案件，經檢察官聲請簡易判決處刑（九十年度
偵字第六０八九號），本院認有刑事訴訟法第四百五十一條之一第四款但書情形，改
依通常程序審理，判決如左：
    主  文
丙○○違反未依電子遊戲場業管理條例規定辦理營利事業登記者，不得經營電子遊戲
場業之規定，處拘役伍拾日，如易科罰金，以參佰元折算壹日。電子遊戲機金蘋果拾
貳臺均沒收。
    事  實
一、丙○○未依電子遊戲場業管理條例之規定向主管機關嘉義市政府辦理營利事業登
    記，竟即自九十年九月三日起，在如附表所示等地之公共場所，設置電子遊戲機
    金蘋果十二台，供不特定之消費者娛樂，而違法經營電子遊戲場業。嗣於九十年
    九月十日二十二時二十分許，適有顧客汪振國、童茂盛正在嘉義市○○路大同夜
    市把玩前開金蘋果電子遊戲機，而為警當場查獲其所有供犯罪所用之電子遊戲機
    金蘋果十二臺。
二、案經嘉義市政府移請臺灣嘉義地方法院檢察署檢察官偵查後聲請簡易判決處刑，
    。
    理  由
一、訊據被告丙○○坦承其未依電子遊戲場業管理條例之規定向主管機關辦理營利事
    業登記，即於右揭時地擺設金蘋果電子遊戲機共十二台供不特定人把玩，經營電
    子遊戲場業等事實不諱，惟矢口否認有何違反電子遊戲場業管理條例之犯行，辯
    稱：我有繳稅，且有法院判決在夜市擺放電自遊戲機並不違法云云。經查：
    （一）被告丙○○坦承其未依電子遊戲場業管理條例之規定向主管機關辦理營利
          事業登記，即於右揭時地擺設金蘋果電子遊戲機共十二台供不特定人把玩
          等情，除據被告自白不諱外，核與一證人即當日查獲被告之警員甲○○於
          本院調查時證稱：「我到現場時被告擺了十二台電子遊戲機：：」證人亦
          當日查獲被告之警員蔡嘉和於本院審理時證稱：「（金蘋果有幾臺？）十
          二台：：」相符，且有照片二紙附卷可參，足佐被告前開自白與事實相符
          。
    （二）復按電子遊戲場業管理條例所以制定之立法目的，在於維護社會安寧、善
          良風俗、公共安全及國民身心健康（該條例第一條第一項規定參照），因
          此該條例對於電子遊戲場業設有普通級及限制級之營業分級之規定，且其
          營業場所，應距離國民中、小學、高中、職校、醫院五十公尺以上（分別
          參照該條例第十一條、第九條規定）；又如曾犯組織犯罪防制條例等罪，
          經有罪確定判決者，或經依檢肅流氓條例裁處感訓處分確定者，均不得充
          任電子遊戲場業之負責人或營業場所管理人（該條例第十二條規定參照）
          ，此均係經營電子遊戲場業有別於一般營利事業之特殊規定。且電子遊戲
          場業管理條例除於第十條第一項前段規定：「經營電子遊戲場業，應依公
          司法或商業登記法辦理公司或商業登記」外，復於同條例第十五條明定：
          「未依本條例規定辦理營利事業登記者，不得經營電子遊戲場業」，依此
          可見，即使符合公司法或商業登記法規定經合法登記成立之公司或商業，
          凡未依該條例之規定辦理營利事業登記者，均不得經營電子遊戲場業，至
          於商業登記法第四條所謂一般小規模商業或非屬營利事業登記管理規則及
  所得稅法所規範之營利事業，縱可經營其他商業，亦不得經營電子遊戲場
          業，更毋須費言，此觀諸同條例第三條明定：「本條例所稱電子遊戲場業
          ，指設置電子遊戲機供不特定人益智娛樂之營利事業」，亦即只須設置電
          子遊戲機供不特定人益智娛樂以營利者，即為該條例所謂之經營電子遊戲
          場業，並未限定設置之處所，亦未限定須「專營」電子遊戲場業，即便於
          夜市、檳榔攤、便利商店、或於原本所營事業外，設置電子遊戲機供不特
          定人遊藝而兼營電子遊戲場業，均無礙於電子遊戲場業管理條例相關規定
          之適用，此再參酌同條例第十六條「非電子遊戲場業之其他營利事業，不
          得就其營業場所，供他人設置電子遊戲機營業」之規定，益足徵之，否則
          ，業主為逃避該條例之規範、處罰，儘可以「兼營」之經營方式為之，此
          將與電子遊戲場業管理條例之立法意旨有違，而無法達成前述之立法目的
          。因之，無論是「專營」電子遊戲場業，或於所營之事業外，在其營業場
          所或夜市、便利商店、檳榔攤等處設置電子遊戲機「兼營」電子遊戲場業
          ，如未依電子遊戲場業管理條例第十五條之規定，辦理營利事業登記即擅
          行經營電子遊戲場業，即應依同條例第二十二條之規定予以處罰。是則，
          被告丙○○未依電子遊戲場業管理條例之規定向主管機關辦理營利事業登
          記，即擅自在如附表所示夜市擺設前開電子遊戲機金蘋果十二台，供不特
          定之人把玩，顯然亦違反電子遊戲場業管理條例第十五條之規定，而違法
          經營電子遊戲場業。
    （三）輔佐人即被告之夫乙○○自承彼等並無看過相關之規範，之前亦未曾向嘉
          義市政府申請登記，衡諸常情，一般人於法律觀念不解時，應係找尋法律
          規定，有不理解時才去尋找相關判決，況被告所提出之臺灣臺中地方法院
          八十九年度易字第二六０八號判決經檢察官提起上訴，亦經臺灣高等法院
          臺中分院於八十九年十二月二十日撤銷原判改判有罪確定，此有臺灣高等
          法院八十九年度上易字第二五七０號判決附卷可佐，被告稱其乃見一審判
          處無罪，未深究該判決結果為何，顯難採信，凡在中華民國經營之營利事
          業，即應繳納營利事業所得稅，被告於中華民國境內營利，理應納稅，自
          不非憑此遽認前開事業係合法，是被告所辯，顯係卸責之詞，不足採信。
          綜上所述，本件事證已臻明確，被告犯行堪以認定。
二、核被告所為，係犯違反未依電子遊戲場業管理條例第十五條規定辦理營利事業登
    記者，不得經營電子遊戲場業之規定，應依同條例第二十二條之規定處斷。爰審
    酌被告之品行、素行，本件犯罪動機、目的、手段、犯罪情節、犯罪所生之危害
    ，姑念其為圖生計而有本件犯行，犯後坦承大部犯行，態度尚稱良好等一切情狀
    ，量處如所示之刑，並諭知拘役易科罰金之折算標準。扣案之電子遊戲機金蘋果
    十二臺，係被告所有，供其經營電子遊戲場業犯行所用之物，已經被告記供述明
    確，均依刑法第三十八條第一項第二款之規定宣告沒收。
據上論斷，應依刑事訴訟法第四百五十二條、第二百九十九條第一項前段，電子遊戲
場業管理條例第二十二條、第十五條，刑法第十一條前段、第四十一條第一項、第三
十八條第一項第二款，罰金罰鍰提高標準條例第二條，判決如主文。
本案經檢察官朱介斌到庭執行職務。
中      華      民      國      九十     年     十二     月     十一    日
                                   臺灣嘉義地方法院刑事第三庭
                                       法  官  康  存  真
右正本證明與原本無異。
如不服本判決，應於判決送達後十日內，向本院提出上訴狀。
中      華      民      國      九十     年     十二     月     十三    日
                                       書記官  胡  祥  生
附表：
┌───┬──────┬────────────────┐
│編號  │星期        │地點                            │
├───┼──────┼────────────────┤
│一    │星期二      │嘉義市○○路家樂福夜市          │
├───┼──────┼────────────────┤
│二    │星期五      │嘉義市○○路夜市                │
├───┼──────┼────────────────┤
│三    │星期六      │嘉義市○○路夜市                │
├───┼──────┼────────────────┤
│四    │星期日      │嘉義市○○路家樂福夜市          │
└───┴──────┴────────────────┘


司法院資訊處製作；財團法人民間司法改革基金會備份。
